臺灣臺北地方法院民事判決　　　　　　 94年度重訴字第361號
原　　　告　台北富邦商業銀行股份有限公司
法定代理人　乙○○
訴訟代理人　丁○○
被　　　告　星易禎科技有限公司
兼　　　上
法定代理人　甲○○
被　　　告　丙○○
訴訟代理人　甲○○
上列當事人間清償借款等事件，本院於民國94年4月12日言詞辯
論終結，判決如下：
    主  文
被告應連帶給付原告新台幣陸佰壹拾捌萬玖仟壹佰肆拾肆元，及
如附表所示之利息及違約金。
訴訟費用由被告連帶負擔。
本判決於原告以新台幣貳佰零陸萬元或等值之台北市政府建設公
債90年度第1期債票供擔保後，得假執行。
    事實及理由
一、原告聲明：除供擔保金額外，餘如主文所示，並陳述：
  (1)緣被告星易禎科技有限公司邀同其餘被告甲○○及丙○○為
    連帶保證人，分別於民國（一）93年3月15日及（二）93年7
    月14日向原告借款新台幣（下同）：（一）5,000,000元及
    （二）2,500,000元，合計7,500,000元，借款期限分別為（
    一）96年3月14日及（二）96年7月13日止；均約定自借款日
    起，以1個月為1期，依年金法計算月付金，按月攤還本息。
    利息均按中華郵政股份有限公司牌告之1年期定期儲金機動
    利率加碼年息3.225％計算，嗣後該公司調整上開利率時，
    應自調整之日起，按新利率加碼原碼距重新計算；為加碼後
    之利率若超過年息5％時，以年息5％計算。如遲延還本或付
    息時，除仍依前開利率計付遲延利息外，本息遲延違約金逾
    期在六個月以內部分按上開利率10％計付，逾期超過六個月
    部分依前開標準加倍計付。並約定被告星易禎科技有限公司
    如有停止或遲延履行全部或一部債務本金時，即喪失期限利
    益，其全部債務視為到期。如依前開借款涉訟時，雙方合意
    以本院為第一審管轄法院。
  (2)詎料上開二筆借款均已屆清償期，被告星易禎科技股份公司
    除清償部分外，目前尚欠（一）3,949,629元及（二）2,239
    ,515 元，合計6,189,144元及如附表所示之利息及違約金未
    清償，被告甲○○及丙○○為上開二筆借款之連帶保證人，
    依法自應負連帶清償責任。
  (3)原告公司原名「台北銀行股份有限公司」業已依法變更為「
    台北富邦商業銀行股份有限公司」。
  (4)另被告未直接與原告協商還款事宜，而係與信保基金協商，
    被告所提還款條件均遭信保基金拒絕。
二、被告聲明：請求駁回原告之訴，並陳述：
    對於原告之主張不爭執，惟曾經提出擔保品欲與原告協商還
    款事宜，遭原告拒絕。
三、程序問題：
    按當事人得以合意定第一審管轄法院。但以關於由一定法律
    關係而生之訴訟為限。前項合意，應以文書證之，民事訴訟
    法第24條訂有明文。本件兩造所簽具之保證書第3條約定因
    本保證書發生之一切訴訟行為，雙方合意以本院為第一審管
    轄法院。借據中第7條「其他約定事項」第2款亦約定因本借
    據發生之一切訴訟行為，同意以本院為第一審管轄法院，故
    本院自有管轄權。
四、得心證之理由：
  (1)本件原告所主張之事實，業據其提出與所述相符之保證書、
    借據、約定書、股份有限公司變更登記表、公司基本資料查
    詢結果、被告之
    陳述不爭執，堪信原告所主張借款及連帶保證之事實為真實
    。
  (2)按稱消費借貸者，謂當事人一方移轉金錢或其他代替物之所
    有權於他方，而約定他方以種類、品質、數量相同之物返還
    之契約。當事人之一方對他方負金錢或其他代替物之給付義
    務而約定以之作為消費借貸之標的者，亦成立消費借貸。借
    用人應於約定期限內，返還與借用物種類、品質、數量相同
    之物，未定返還期限者，借用人得隨時返還，貸與人亦得定
    一個月以上之相當期限，催告返還。又稱保證者，謂當事人
    約定，一方於他方之債務人不履行債務時，由其代負履行責
    任之契約；保證債務，除契約另有訂定外，包含主債務之利
    息、違約金、損害賠償及其他從屬於主債務之負擔。又連帶
    債務之債權人，得對於債務人中之一人或數人或其全體，同
    時或先後請求全部或一部之給付，民法第474條、第478條、
    第739條、第740條、第273條第1項分別訂有明文。本件被告
    星易禎科技有限公司未依約償還前開借款，為連帶保證人之
    被告甲○○及丙○○迄今亦未清償，依上開規定，被告自應
    負連帶清償責任。
  (3)從而，原告依消費借貸及連帶保證契約，請求被告連帶給付
    如主文第1項所示之本金、利息及違約金為有理由，應予准
    許。
五、原告陳明願供擔保，請求宣告假執行，核無不合，爰酌定相
    當之擔保金額，予以准許。
六、訴訟費用負擔之依據：民事訴訟法第78條、第85條第2項。
中　　華　　民　　國　　94　　年　　4 　　月　　29　　日
                  民事第一庭    法　官　呂淑玲
以上正本係照原本作成
如對本判決上訴，須於判決送達後20日內向本院提出上訴狀
中　　華　　民　　國　　94　　年　　4 　　月　　29　　日
                    　　　　　　書記官　方美雲
